【裁判字號】    95,訴,19
【裁判日期】    950210
【裁判案由】    毒品危害防治條例
【裁判全文】
臺灣臺東地方法院刑事判決                95年度訴字第19號
公  訴  人  臺灣臺東地方法院檢察署檢察官
被      告  乙○○
                    （現於臺灣臺東看守所羈押中）
上列被告因違反毒品危害防制條例案件，經檢察官提起公訴（94
年度毒偵字第399 號），被告於準備程序中為有罪之陳述，本院
合議庭裁定由受命法官獨任進行簡式審判程序，判決如下：
    主  文
乙○○連續施用第一級毒品，累犯，處有期徒刑拾月，扣案之海
洛因拾貳包（驗餘淨重合計陸點伍零公克）暨殘渣袋壹包均沒收
銷燬之，扣案之手動研磨器壹臺及糖粉壹包均沒收之；又連續施
用第二級毒品，累犯，處有期徒刑陸月，扣案之甲基安非他命貳
包（驗餘淨重各為零點玖零陸柒、參點貳壹貳玖公克）暨殘渣袋
柒包均沒收銷燬之，扣案之電子秤壹臺、吸食器暨吸食器頭各壹
支、分裝夾鍊袋壹批及分裝工具貳支均沒收之。應執行有期徒刑
壹年貳月，扣案之海洛因拾貳包（驗餘淨重合計陸點伍零公克）
暨殘渣袋壹包、甲基安非他命貳包（驗餘淨重各為零點玖零陸柒
、參點貳壹貳玖公克）暨殘渣袋柒包均沒收銷燬之，扣案之手動
研磨器、電子秤各壹台、糖粉壹包、吸食器暨吸食器頭各壹支、
分裝夾鍊袋壹批及分裝工具貳支均沒收之。
    事  實
一、乙○○前於民國89年間因施用毒品案件，經臺灣臺南地方法
    院裁定強制戒治，於89年10月23日執行完畢釋放。又於88年
    間因違反毒品危害防制條例案件，經臺灣臺南地方法院判處
    有期徒刑6月確定，於90年4月22日執行完畢。詎猶不知悔改
    ，復於強制戒治執行完畢釋放後5年內，分別基於施用第1級
    毒品海洛因及第2級毒品甲基安非他命之概括犯意，自94 年
    6月間起至同年9月13日晚間9 時30分許經警採集其尿液檢體
    時回溯前96小時內之某時止，連續在其位於臺東縣臺東市○
    ○街272號4樓租屋處，各施用第1級毒品海洛因及第2級毒品
    安非他命多次。嗣於同年9 月14日，在上開租屋處為警查獲
    ，並扣得海洛因12 包（驗餘淨重合計6.50公克）暨殘渣袋1
    包、甲基安非他命2 包（驗餘淨重各為0.9067、3.2129公克
    ）暨殘渣袋7包，及其所有供施用第2級毒品甲基安非他命使
    用之電動研磨器、手動研磨器、電子秤各1 台、吸食器暨吸
    食器頭各1支、分裝夾鍊袋1批、分裝工具2 支等物品，而悉
    上情。
二、案經行政院海岸巡防署東部地區巡防局報告臺灣臺東地方法
    院檢察署檢察官偵辦。
    理  由
一、上揭事實，業據被告乙○○於行政院海岸巡防署東部地區巡
    防局調查、偵訊及本院審理中均坦承不諱，復有慈濟大學濫
    用藥物檢驗中心94年9 月28日慈大藥字第94092816號函附之
    檢驗總表、94年12月23日慈大藥字第94122301號鑑定書、法
    務部調查局調科壹字第260000306號鑑定通知書各1紙附卷，
    及扣案之海洛因12 包（驗餘淨重合計6.50公克）及殘渣袋1
    包、甲基安非他命2 包（驗餘淨重各為0.9067、3.2129公克
    ）及殘渣袋7包，及其所有供施用第2級毒品甲基安非他命使
    用之電動研磨器、手動研磨器、電子秤各1 台、吸食器暨吸
    食器頭各1 支、分裝夾鍊袋1批、分裝工具2支可佐，足見被
    告自白與事實相符。又被告前於89年間因施用毒品案件，經
    臺灣臺南地方法院裁定強制戒治，於89年10月23日執行完畢
    釋放，有臺灣高等法院被告前案紀錄表在卷可按，其於強制
    戒治執行完畢釋放後5 年內再犯本件違反毒品危害防制條例
    第10條之罪，自應依法論罪科刑。
二、核被告所為，係犯毒品危害防制條例第10條第1、2項之施用
    第1、2級毒品罪。其分別多次施用第1、2級毒品之犯行，各
    時間緊接，觸犯構成要件相同之罪名，均屬連續犯，應依刑
    法第56 條規定各以一罪論並加重其刑。其所犯上開2罪間，
    犯意各別，行為互殊，應分論併罰。又被告於88年間因違反
    毒品危害防制條例案件，經臺灣臺南地方法院判處有期徒刑
    6月確定，於90年4月22日執行完畢，有臺灣高等法院被告前
    案紀錄表可佐，其於5 年內再犯本件有期徒刑以上之罪，為
    累犯，應依刑法第47條規定遞加重其刑。爰審酌被告前經強
    制戒治處遇執畢，仍無法斷絕毒癮，續為施用，惟其施用毒
    品僅戕害自身健康，暨犯後坦認犯行之態度等一切情狀，分
    別量處如主文所示之刑，並定其應執行刑。扣案之海洛因12
    包（驗餘淨重合計6.50公克）及殘渣袋1包、甲基安非他命2
    包（驗餘淨重各為0.9067、3.2129公克）及殘渣袋7 包，分
    屬第1、2級毒品（就殘渣袋共8包部分，均含有微量之第1、
    2 級毒品成分，惟與包裝袋無法分離，應各視同海洛因及甲
    基安非他命），應依毒品危害防制條例第18條第1 項前段均
    沒收銷燬之；另扣案之手動研磨器1臺及糖粉1包，均為其所
    有供施用第1級毒品海洛因使用之物；電子秤各1台、吸食器
    暨吸食器頭各1支、分裝夾鍊袋1批、分裝工具2 支，均為其
    所有供施用第2 級毒品甲基安非他命使用之物，據其供陳在
    卷，惟其等物品僅係日常用品臨時替代使用之物，就其性質
    上或使用上尚非製造專供施用毒品使用，故非屬毒品危害防
    制條例第18條第1 項前段規定之「專供施用毒品之器具」，
    爰另依刑法第38條第1項第2款規定，併予宣告沒收。
據上論斷，應依刑事訴訟法第273條之1 第1項、第299條第1項前
段，毒品危害防制條例第10條第1項、第2 項、第18條第1項前段
，刑法第11 條、第47條、第38條第1項第2款、第51條第5款，判
決如主文。
本案經檢察官甲○○到庭執行職務。
中    華    民    國    95    年    2     月    10    日
                  刑事第三庭    法  官  黃珮茹
以上正本證明與原本無異。
如不服本判決，應於判決送達後10日內向本院提出上訴狀（須附
繕本）。「切勿逕送上級法院」
                                書記官  徐源坤
中    華    民    國    95    年    2     月    10    日
附錄論罪法條：
毒品危害防制條例第10條第1項、第2項
施用第一級毒品者，處六月以上五年以下有期徒刑。
施用第二級毒品者，處三年以下有期徒刑。
毒品危害防制條例第18條第1項前段
查獲之第一、二級毒品及專供製造或施用第一、二級毒品之器具
，不問屬於犯人與否，均沒收銷燬之；查獲之第三、四級毒品及
製造或施用毒品之器具，無正當理由而擅自持有者，均沒入銷燬
之。但合於醫藥、研究或訓練之用者，得不予銷燬。
前項合於醫藥、研究或訓練用毒品或器具之管理辦法，由法務部
會同行政院衛生署定之。
中華民國刑法第11條
(本總則對於其他刑罰法規之適用)
本法總則於其他法令有刑罰之規定者，亦適用之。但其他法令有
特別規定者，不在此限。
中華民國刑法第47條
(累犯)
受有期徒刑之執行完畢，或受無期徒刑或有期徒刑一部之執行而
赦免後，五年以內再犯有期徒刑以上之罪者，為累犯，加重本刑
至二分之一。
中華民國刑法第38條第1項第2款
(沒收物)
左列之物沒收之：
一  違禁物。
二  供犯罪所用或犯罪預備之物。
三  因犯罪所得之物。
前項第一款之物，不問屬於犯人與否，沒收之。
第一項第二款、第三款之物，以屬於犯人者為限，得沒收之。但
有特別規定者，依其規定。
中華民國刑法第51條第5款
(數罪併罰之方法)
數罪併罰，分別宣告其罪之刑，依左列各款定其應執行者：
一  宣告多數死刑者，執行其一。
二  宣告之最重刑為死刑者，不執行他刑。但從刑不在此限。
三  宣告多數無期徒刑者，執行其一。
四  宣告之最重刑為無期徒刑者，不執行他刑。但罰金及從刑不
    在此限。
五  宣告多數有期徒刑者，於各刑中之最長期以上，各刑合併之
    刑期以下，定其刑期。但不得逾二十年。
六  宣告多數拘役者，比照前款定其刑期。但不得逾四個月。
七  宣告多數罰金者，於各刑中之最多額以上，各刑合併之金額
    以下，定其金額。
八  宣告多數褫奪公權者，僅就其中最長期間執行之。
九  宣告多數沒收者，併執行之。
一○  依第五款至第九款所定之刑，併執行之。


司法院資訊處製作；財團法人民間司法改革基金會備份。
